臺北高等行政法院裁定
110年度訴字第913號
原      告  施建民                                     
訴訟代理人  羅惠馨  律師
原      告  財團法人地球公民基金會

代  表  人  李根政              



被      告  行政院環境保護署

代  表  人  張子敬              
            凃邑靜              
            陳志強              
訴訟代理人  陳修君  律師
參  加  人 世豐電力股份有限公司

代  表  人 郭台強               
上列當事人間環境影響評估法事件，參加人聲請參加訴訟，本院
裁定如下：
　　主  文
准許世豐電力股份有限公司獨立參加本件訴訟。
　　理  由
一、按行政法院認為撤銷訴訟之結果，第三人之權利或法律上利
    益將受損害者，得依職權命其獨立參加訴訟，並得因該第三
    人之聲請，裁定允許其參加，行政訴訟法第42條第1項定有
    明文。
二、爭訟概要：
  ㈠緣參加人於民國89年10月17日取得經濟部核發之「豐坪溪及
    其支流水力發電開發計畫」（下稱系爭開發計畫）開發許可
    後，逾3年，未提出環境現況差異分析及對策檢討報告（下
    稱環差報告）送被告審查，逕於93年10月31日實施開發行為
    ，經花蓮縣政府認違反環境影響評估法（下稱環評法）第16
    條之1、第17條規定，依同法第23條第1項第1款規定，以95
    年7月5日府環綜字第09506204910號函裁處新臺幣60萬元罰
    鍰；嗣參加人完成環差報告，經被告以98年11月16日環署綜
    字第0980097434號函同意備查、花蓮縣政府以100年1月31日
    府環綜字第1000018643號函同意繼續實施開發行為。
  ㈡本件原告主張參加人因資金斷續不足，自花蓮縣政府同意其
    繼續實施開發行為起（即100年1月31日）迄今，僅進行道路
    整修及開設施工便道，遲未為設置發電廠等對環境具有影響
    之施工，而尚未實施系爭開發計畫之開發行為。嗣於108年
    參加人進行股權轉移，改由永崴投控集團接手營運，並預計
    於109年5月實施土建工程，於110年9月施作攔河堰及廠房之
    土建施作工程，均屬環評法第16條之1規定所稱實施開發行
    為，已距參加人取得系爭開發計畫之開發許可逾10年以上，
    依環評法第16條之1規定，被告應命參加人再行提出環差報
    告，然被告未為之，經原告依環評法第23條第8項規定為公
    民告知後，被告以110年6月9日環署督字第1101065018號函
    復原告略以：參加人已於98年11月提出環差報告並經被告審
    查通過在案，查無參加人應再次提出環差報告之依據。被告
    顯有怠於執行職務之情事，故依環評法第23條第9項規定，
    提起本件行政訴訟，並聲明：被告應命參加人提出系爭開發
    計畫之環差報告送被告審查。被告應作成命參加人於被告審
    查通過系爭開發計畫之環差報告前，不得實施開發行為之行
    政處分。
三、經查，參加人為系爭開發計畫之開發單位，本件訴訟之結果
    ，如原告主張可採，則參加人之權利及法律上利益將受損害
    ，有命參加人獨立參加本件訴訟之必要；爰依首揭法律規定
    ，依參加人之聲請，裁定如主文。
中　　華　　民　　國　　111  　年　　1 　 月　　18　　日
                      臺北高等行政法院第七庭
                                審判長法  官　許  麗  華
                                      法  官　林  學  晴
                              　　　  法  官　郭  淑  珍
上為正本係照原本作成。
不得聲明不服。
中　　華　　民　　國　　111  　年　　1 　 月　　18　　日
                                      書 記 官  蕭 純 純